臺灣高等法院刑事判決　　　　　　　　　　　　　九十三年度上易字第一八一二號
　　上　訴　人
　　即　被　告　乙○○
　　選任辯護人　蘇千晃律師
右上訴人因竊盜案件，不服臺灣臺北地方法院九十三年度易字第一０五號，中華民國
九十三年九月三日第一審判決（起訴案號：臺灣臺北地方法院檢察署九十二年度偵字
第二四三０一號；併辦案號：臺灣士林地方法院檢察署九十三年度偵字第五二五九號
、六三四八號、臺灣板橋地方法院檢察署九十三年度偵字第九四三五號），提起上訴
，本院判決如左：
    主  文
上訴駁回。
    事  實
一、乙○○曾有竊盜、恐嚇、搶奪、違反懲治盜匪條例、麻醉藥品管理條例、妨害兵
    役等多項前科，嗣又於民國八十六年及八十七年，因竊盜案件，分經臺灣板橋地
    方法院判處有期徒刑二年、一年，各經本院駁回上訴確定；八十八年間復因搶奪
    、偽造文書等案件，各經臺灣板橋地方法院、臺灣屏東地方法院判處有期徒刑一
    年二月、六月確定；再於八十九年間，因搶奪案件，經臺灣屏東地方法院判處有
    期徒刑一年四月確定，顯有犯罪之習慣。上開各案接續執行，甫於九十二年五月
    八日假釋出監，尚在假釋期間（假釋期滿日為九十四年六月十二日），猶不思悛
    悔，基於意圖為自己不法所有之概括犯意，連續為下列竊盜行為：
    (一)九十二年十一月二日下午七時許，至臺北市○○區○○路一段一五八號「佳訊
      達國際有限公司」，向店員王淑華佯稱要購買行動電話，並要求代為包裝，趁
      王淑華不注意之際，徒手竊取ＮＥＣ牌Ｎ六三○一型行動電話一具（序號：0
      00000000000000號，價值新臺幣【下同】一萬八千八百元），
      得手後離去。
    (二)九十二年十一月九日下午七時五十三分許，至臺北市萬華區「ＴＯＰＬＵＸ行
      動館」，以前揭方式，趁店員李祈慧不注意之際，徒手竊取天諾思牌ＣＧ二六
      ○號行動電話乙具（序號：000000000000000，價值二萬三千
      八百元），得手後供己使用。
    (三)九十二年十一月十一日上午十一時十一分許，在臺北縣新莊市○○路一二九號
      「長穎通信行」，佯稱欲選購行動電話贈與他人，並要求包裝，趁店員張莞庭
      轉身未注意之際，徒手竊取放置店內櫃台上之INNOSTREAM中文三頻ＧＰＲＳ行
      動電話乙具（型號ｉ二○○，序號000000000000000，價值一
      萬七千元），得手後藏匿於上衣口袋，並假稱欲領錢購買而離去。
    (四)九十三年三月九日下午十時許，在臺北市○○區○○路一段六一八號「震旦全
      球通訊股份有限公司（下稱震旦全球通訊）北安店」，趁店員曹芳綺不注意之
      際，徒手竊取店內TPPLUX牌ＥＧ二二○型（序號：000000000000
      0）、ＡＧ二八○型（序號：000000000000000）、MOTOROLA
      牌Ｖ六○○型（序號：000000000000000）行動電話各一具（
      總計價值五萬八千三百元），得手後離去。
    (五)九十三年三月十三日下午八時二十分許，在臺北市○○區○○路一一五號「燦
      坤三Ｃ股份有限公司（下稱燦坤公司）士林旗艦店」內，向店員林虢宏佯裝欲
      購買家庭劇院、投影機、布幕、音響設備等物，於結帳前趁店員林虢宏不注意
      之際，將投影機（價值十萬三千九百元）藏匿於外套內，再藉詞身上現款不足
      要至車上取現付帳為由，徒手將投影機竊取出場。
    (六)九十三年三月十九日下午九時四十分許，在臺北市○○區○○路一段三一九號
    　「震旦全球通訊臺北內湖店」，向店員丙○○佯稱欲購買最新型行動電話，趁
      丙○○不注意之際，將其前於「震旦全球通訊公司北安店」所竊取得來TPPLUX
      牌ＥＧ二二○型（序號：0000000000000）與店內同型行動電話
      一具（序號：000000000000000，價值一萬七千三百元）對調
      ，而徒手竊取該行動電話，得手後離去。
    (七)九十三年四月四日下午九時三十分許，在臺北市○○區○○路八四號「全國店
      子專賣店東湖店」，向店員甲○○佯裝購買SONY牌Ｔ一型數位相機一台，趁甲○○轉身取保證書之際，徒手自包裝盒內竊取該數位相機一台（價值一萬七千
      八百八十元），得手後藉詞現金不足欲領款再來取貨後即離去。
    (八)九十三年四月五日下午十時十分許，在臺北市○○區○○路三段二一九巷一號
      之二「神腦國際琮揚國際企業有限公司」，向店員戊○○佯稱欲購買行動電話
      ，趁戊○○轉身取電池之際，徒手竊取置於櫃臺上之SAMSUNG 牌Ｅ七○八型行
      動電話（序號：000000000000000，價值一萬八千八百元）、
      NOKIA 牌七六○○型行動電話（序號：000000000000000，價
      值一萬七千九百元）各一具，得手後離去。
    (九)九十三年四月十四日下午八時二十分許，在臺北市○○區○○路三段一七二之
      二號「安頡通訊企業股份有限公司」，向店員丁○○佯稱欲購買行動電話，趁
      丁○○不注意之際，徒手竊取SONY ERICSSON 牌Ｐ九○○型行動電話一具（序
      號：000000000000000），得手後藉詞現金不足欲領款再來取
      貨後即離去。
二、案經臺北市政府警察局移送臺灣臺北地方法院檢察署檢察官偵查起訴暨臺北市政
    府警察局內湖分局、士林分局、臺北縣政府警察局新莊分局分別移送臺灣士林地
    方法院檢察署檢察官、臺灣板橋地方法院檢察署檢察官偵查後移送併辦。
    理　由
一、訊據被告乙○○對於右開犯罪事實，均坦承不諱，核與證人即各該商店之店員王
    淑華、李祈慧、張莞庭、林虢宏、曹芳綺、丙○○、甲○○、戊○○、丁○○分
    別於警詢、檢察官偵查及原審審理中證述情節相符，有各該筆錄在卷可憑，並有
    贓物認領保管收據、監視器所拍攝畫面多紙附卷可佐，足徵被告任意性自白與事
    實相符，被告犯行，堪予認定，應予依法論科。
二、核被告所為，係犯刑法第三百二十條第一項竊盜罪。其先後多次竊盜行為，時間
    緊接，所犯係構成要件相同之罪名，顯係出於概括犯意反覆為之，應依連續犯規
    定論以一罪，並加重其刑。移送併辦（即事實(三)至(九)）部分，雖未於起訴書犯罪
    事實欄中敘明，惟該部分與已敘明（即事實(一)、(二)）部分，有連續犯之裁判上一
    罪關係，為起訴效力所及，應併予審理。原審認被告罪證明確，適用刑法第五十
    六條、第三百二十條第一項，罰金罰鍰提高標準條例第一條前段，竊盜犯贓物犯
    保安處分條例第三條第一項第一款、第四條之規定，及審酌被告有事實欄所載之
    多項前科，有本院被告全國前案紀錄表在卷可按，猶不思悛悔，於短期內連續多
    次行竊價值不菲之行動電話、投影機或數位相機等物，且犯後態度，及其犯罪之
    動機、目的、手段等一切情狀，量處有期徒刑二年。另查，被告有多次前科，且
    均係於前案判決或甫執行完畢即再犯，各次犯罪期間均相當接近，此有上揭前案
    紀錄表可資參照，又甫於九十二年五月八日假釋出監，尚在假釋期間（假釋期滿
    日為九十四年六月十二日），猶於短期內連續九次為本案竊盜犯行，其有犯罪之
    習慣甚明，被告在前經監獄執行仍未悛悔，復一再犯案，顯見監獄之執行難收矯
    正之功，爰依竊盜犯贓物犯保安處分條例第三條第一項第一款之規定，諭知於刑
    之執行前，令入勞動場所強制工作三年，以資矯治。其認事用法及量刑，均稱允
    當，被告上訴意旨，指摘原判決宣告刑前強制工作不當云云，核無理由，其上訴
    應予駁回。
據上論斷，應依刑事訴訟法第三百六十八條，判決如主文。
本案經檢察官郭啟東到庭執行職務。
中　　　華　　　民　　　國　　九十三　　年　　  十  二　　  月　　一　　日
                              臺灣高等法院刑事第二十一庭
                                  審判長法  官  葉  騰  瑞
                                        法  官  魏  新  國
                                        法  官  莊  明  彰
右正本證明與原本無異。
不得上訴。
                                        書記官  廖  逸  柔
中　　　華　　　民　　　國　　九十三　年　　十二　　　月　　　　一　  　日
附錄：本案論罪科刑法條全文
刑法第三百二十條
意圖為自己或第三人不法之所有，而竊取他人之動產者，為竊盜罪，處五年以下有期
徒刑、拘役或五百元以下罰金。
意圖為自己或第三人不法之利益，而竊佔他人之不動產者，依前項之規定處斷。
前二項之未遂犯罰之。
